臺灣臺北地方法院民事裁定　　　　　　　 99年度司字第241號
聲　請　人　財政部臺北市國稅局
法定代理人　凌忠嫄
相　對　人　新川圓事業有限公司
上列聲請人聲請選派清算人事件，本院裁定如下：
    主  文
選派薛春蘭（民國○○年○月○日生、身分證統一編號：Ｚ00
0000000號、住臺灣省嘉義縣竹崎鄉緞繻村六鄰樟腦寮一
號）為新川圓事業有限公司之清算人。
聲請程序費用新臺幣壹仟元由新川圓事業有限公司負擔。
    理  由
一、按解散之公司，除因合併、破產而解散者外，應行清算；而
    有限公司清算，準用無限公司有關之規定；又有限公司之清
    算，以全體股東為清算人；由股東全體清算時，股東中有死
    亡者，清算事務由其繼承人行之；繼承人有數人時，應由繼
    承人互推一人行之；不能依公司法第79條規定定其清算人時
    ，法院得因利害關係人之聲請，選派清算人，公司法第24條
    、第113條、第79至81條固有明文。
二、本件聲請意旨略以：新川圓事業有限公司（下稱新川圓公司
    ）積欠營利事業所得稅及營業稅及罰鍰合計新臺幣（下同）
    434萬7545元（含本稅、怠報金、滯納金及截至民國99年11
    月30日之滯納利息），因該公司經主管機關臺北市政府於99
    年7月29日廢止登記，依公司法第26條之1準用同法第24條規
    定，應進行清算程序。惟新川圓公司章程未規定清算人，股
    東會亦未選有清算人，唯一股東兼董事薛木財已於98年7月5
    日死亡，其法定繼承人中，薛春梅、薛木順及林木忠向本院
    聲請拋棄繼承，經本院以98年度繼字第895號裁定准許在案
    ，另尚有薛新富及薛春蘭2人未拋棄繼承，原告分別以99年
    10月1日財北國稅大安服字第0990220067A、B號函通知薛新
    富及薛春蘭於文到10日內互推一人擔任新川圓公司清算人，
    然迄未見復，致該公司欠繳之營業事業所得稅及營業稅其強
    制執行及稅捐債權保全處分無從辦理。為欠稅清理必要，爰
    以利害關係人身份，依公司法第113條準用同法第81條規定
    ，聲請為新川圓公司選派清算人。
三、經查：聲請人主張之事實，業據聲請人提出新川圓公司變更
    登記表、公司章程、死亡登記申請書資料查詢清單、繼承系
    統表、家庭成員（三親等）資料查詢清單、戶籍謄本、本院
    99年2月3日北院隆家事98年度繼字第895號函、財政部臺北
    市國稅局大安分局財北國稅大安服字第0990220067A、B號函
    、送達回證及個人戶籍資料查詢清單等件為證（見本院卷第
    20、24-31、21、33-39、40-44、53-56頁），堪信為真實。
    基此，為處理新川圓公司未了結之現務，以儘速消滅其法人
    格，聲請人依公司法第113條準用同法第81條規定，聲請選
    派新川圓公司之清算人，於法即無不合。本院參酌薛木材之
    繼承系統表及薛新富、薛春蘭之個人基本資料（見本院卷第
    62、63頁），認薛春蘭為國中肄業，應有正常智識及處理該
    公司清算事務之能力，且為進行清算事務所需用之公司資料
    ，以其親屬最具接近資料之可能，況薛春蘭並無非訟事件法
    第176條不得選派為清算人之情事，堪認選派薛春蘭擔任新
    川圓公司之清算人應為妥適。
四、依非訟事件法第24條第1項前段、第175條第3項，裁定如主
    文。
中    華    民    國   100    年    3     月    7    日
                  民事第七庭    法  官  楊蕙芬
以上正本係照原本作成。
不得聲明不服。
中    華    民    國   100    年    3     月    7    日
                                書記官  陳彥樺